【裁判字號】    89,易,2795
【裁判日期】    900626
【裁判案由】    偽造文書
【裁判全文】
臺灣桃園地方法院刑事判決                        八十九年度易字第二七九五號
    公  訴  人  臺灣桃園地方法院檢察署檢察官
    被      告  甲○○
右列被告因偽造文書案件，經檢察官提起公訴（八十九年度偵字第一二六九二號），
本院判決如左：
    主  文
甲○○偽造署押，足以生損害於他人，累犯，處有期徒刑肆月，如易科罰金，以佰
元折算壹日。偽造於(1)八十九年七月二十八日二十一時三十五分許之搜索扣押證明筆
錄之在場人欄及扣押物品欄之「鄒振祥」名義之署押各壹枚（含指印）；(2)桃園縣警
察局桃園分局大樹派出所八十九年七月二十八日二十三時零五分許、及八十九年七月
二十九日九時十分許之警訊筆錄上之「鄒振祥」名義之署押各壹枚（含指印）；(3)桃
園縣警察局桃園分局八十九年七月二十九日十三時三十五分許之警訊筆錄上之「鄒振
祥」名義之署押壹枚（含指印）；(4)臺灣桃園地方法院檢察署八十九年七月二十九日
二十時四十五分許之檢察官訊問筆錄上之「鄒振祥」名義之署押壹枚，均沒收。
    事  實
一、甲○○前於民國八十三年間曾因妨害風化案件，經法院判處有期徒刑一年，於八
    十四年二月二十四日確定，已於八十四年十二月九日執行完畢，猶不知悔改，復
    因於八十九年七月二十八日晚上六時三十分許，在桃園縣蘆竹鄉○○路與南興路
    口，為警查獲其涉犯毒品危防治條例罪嫌（由檢察官另案偵辦）後，為圖逃避刑
    責，竟假冒其胞弟鄒振祥之名義應訊，而分別接續於(1)八十九年七月二十八日二
    十一時三十五分許，在桃園縣蘆竹鄉○○路與南興路口，於搜索扣押證明筆錄之
    在場人欄及扣押物品欄上，偽造「鄒振祥」名義之署押各乙枚並按捺指印；(2)八
    十九年七月二十八日二十三時零五分許、及翌日（二十九日）九時十分許，在桃
    園縣警察局桃園分局大樹派出所之警訊筆錄上，偽造「鄒振祥」名義之署押各乙
    枚並按捺指印；(3)八十九年七月二十九日十三時三十五分許，在桃園縣警察局桃
    園分局之警訊筆錄上，偽造「鄒振祥」名義之署押乙枚並按捺指印；(4)八十九年
    七月二十九日二十時四十五分許，在臺灣桃園地方法院檢察署檢察官訊問筆錄上
    ，偽造「鄒振祥」名義之署押乙枚，均足生損害於鄒振祥本人。嗣經臺灣桃園地
    方法院檢察署檢察官向臺灣桃園看守所查詢刑事人犯在監在押資料後，始發現上
    情。
二、案經臺灣桃園看守所移送臺灣桃園地方法院檢察署檢察官偵查起訴。
    理  由
一、訊據被告甲○○對於右揭事實，坦承不諱，並有臺灣桃園看守所被告自白書乙份
    在卷資佐，此外，復有右揭之搜索扣押證明筆錄、桃園縣警察局桃園分局大樹派
    出所警訊筆錄、桃園縣警察局桃園分局警訊筆錄、及臺灣桃園地方法院檢察署檢
    察官訊問筆錄等影本各乙份在卷可參，事證明確，被告右揭犯行足堪認定，應予
    依法論科。
二、核被告甲○○右揭所為，係犯刑法第二百十七條第一項之偽造署押罪。而被告甲
    ○○冒用鄒振祥名義分別在右揭之搜索扣押證明筆錄、桃園縣警察局桃園分局大
    樹派出所警訊筆錄、桃園縣警察局桃園分局警訊筆錄、及臺灣桃園地方法院檢察
    署檢察官訊問筆錄上，偽造鄒振祥之簽名及捺指印之行為，乃係於同一之偵查程
    序，為達隱瞞真正身份之同一目的，就同一犯罪構成事實，本於單一之犯意，接
    續進行，為接續犯，附此敘明。次查，被告前曾因妨害風化案件，經法院判處有
    期徒刑一年確定，於八十四年十二月九日已執行完畢，此有臺灣高等法院被告全
    國前案記錄表在卷可考，被告於刑之執行完畢後，五年內又再犯本件有期徒刑以
    上之罪，為累犯，應依刑法第四十七條規定，加重其刑。另按，被告行為後，刑
    法第四十一條業於九十年一月四日修正，同年月十日經總統公布，已於同年月十
    二日生效，修正後之刑法第四十一條第一項前段規定：「犯最重本刑為五年以下
    有期徒刑以下之罪，而受六個月以下有期徒刑或拘役之宣告，因身體、教育、職
    業、家庭之關係或其他正當事由，執行顯有困難者，得以一元以上三元以下折算
    一日，易科罰金。」而比較新舊法規定之結果，以修正後規定有利於被告，自應
    適用修正後之法律規定。爰審酌被告犯後坦承犯行，態度良好，並另參其犯罪動
    機、目的、品性、素行等一切情狀，量處如主文所示之刑，同時並諭知易科罰金
    之折算標準，以資懲儆。至被告偽造於(1)八十九年七月二十八日二十一時三十五
    分許之搜索扣押證明筆錄之在場人欄及扣押物品欄之「鄒振祥」名義之署押各乙
    枚；(2)桃園縣警察局桃園分局大樹派出所八十九年七月二十八日二十三時零五分
    許、及八十九年七月二十九日九時十分許之警訊筆錄上之「鄒振祥」名義之署押
    各乙枚；(3)桃園縣警察局桃園分局八十九年七月二十九日十三時三十五分許之警
    訊筆錄上之「鄒振祥」名義之署押乙枚；(4)臺灣桃園地方法院檢察署八十九年七
    月二十九日二十時四十五分許之檢察官訊問筆錄上之「鄒振祥」名義之署押乙枚
    ，爰應依刑法第二百十九條之規定，均併予宣告沒收之。而被告於上揭(1)(2)(3)部
    分，偽造「鄒振祥」署押同時並按有指印，該指印同係為代表該被冒用者「鄒振
    祥」之姓名，作用及效力與被告所偽造之「鄒振祥」署押無異，亦係屬於署押之
    一種，爰應併依同法第二百十九條規定，亦予以宣告沒收之。
三、據上論斷，應依刑事訴訟法第二百九十九條第一項前段，刑法第二條第一項前段
    、第二百十七條第一項、第四十七條、修正後刑法第四十一條第一項前段、第二
    百十九條，罰金罰鍰提高標準條例第二條，判決如主文。
本案經檢察官陳大偉到庭執行職務。
中      華      民      國      九十    年      六      月    二十六    日
                                臺灣桃園地方法院刑事第一庭
                                    法  官  呂  仲  玉
右正本證明與原本無異。
如不服本判決，應於判決送達後十日內向本院提出上訴狀( 應附繕本 )，上訴於
臺灣高等法院。
                                    書記官  劉  晨  輝
中      華      民      國       九十   年      七       月      四    日
論罪法條：
刑法第二百十七條
偽造印章、印文或署押，足以生損害於公眾或他人者，處三年以下有期徒刑。
盜用印章、印文或署押，足以生損害於公眾或他人者，亦同。
刑法第二百十九條
偽造之印章、印文或署押，不問屬於犯人與否，沒收之。


司法院資訊處製作；財團法人民間司法改革基金會備份。
